【裁判字號】    99,交抗,587
【裁判日期】    991201
【裁判案由】    聲明異議
【裁判全文】
臺灣高等法院高雄分院刑事裁定         99年度交抗字第587號
抗  告  人
即受處分人  賴偉炎
上列抗告人因違反道路交通管理處罰條例聲明異議案件，不服臺
灣高雄地方法院中華民國99年1 月4 日裁定（99年度交聲字第28
15號），提起抗告，本院裁定如下：
    主  文
抗告駁回。
    理  由
一、抗告意旨略以：抗告人騎乘機車行經舉發違規地點，因有車
    輛於紅燈右轉情形，致誤認紅燈僅係管制直行車輛，右轉則
    可行駛，因而違規紅燈右轉，乃無心之過，況該路口之燈號
    管理欠周，有誤導民眾違規之虞，且抗告人迄今仍未看到相
    關違規通知單與舉發違規照片。原審未予詳查，逕予駁回其
    異議，尚有未恰，爰依法聲明異議，請求撤銷原裁定，另為
    適法之裁定云云。
二、原處分意旨略以：異議人即受處分人賴偉炎於民國99年3 月
    24日15時30分許，騎乘車號OFI-568 號重型機車，行經高雄
    市○○路與三多一路有燈光號誌管制之交岔路口違規紅燈右
    轉，經固定式線圈感應照相系統拍照採證逕行舉發，依道路
    交通管理處罰條例第53條第2 項之規定，裁處受處分人罰鍰
    新臺幣（下同）900 元，並依同條例第63條第1 項第3 款之
    規定記違規點數3 點在案。
三、按汽車駕駛人，行經有燈光號誌管制之交岔路口闖紅燈者，
    處新臺幣1,800 元以上5,400 元以下罰鍰；前項紅燈右轉行
    為者，處新臺幣600 元以上1,800 元以下罰鍰。又汽車駕駛
    人有同條例第53條之違規情形，記違規點數3 點。道路交通
    管理處罰條例第53條第1 、2 項及第63條第1 項第3 款分別
    定有明文。
四、經查：
(一)、受處分人於前揭時間騎乘上開機車，行經上開交通號誌為紅
    燈之交岔路口時，並未依規定停車，而逕行違規右轉行駛之
    事實，業據受處分人於聲明異議狀及抗告狀記載明確，並有
    設置於該交岔路口之固定式線圈感應照相系統所拍攝採證照
    片2 幀暨線圈感應式闖紅燈照相系統採證照片數據判讀資料
    在卷可稽，此部分事實，應可認定。再稽之上開採證照片，
    可知受處分人係行駛在該交岔路口之最外側車道，前方並無
    受處分人所述與其同向違規紅燈右轉之車輛，而當時天氣晴
    、日間自然光線、視距良好並無障礙物，且交岔路口之車流
    量正常，交通號誌又設置在受處分人行駛之方向前方路口處
    ，位置相當明顯，與一般十字路口之紅綠燈設置方式並無不
    同，且紅燈號誌明亮、清晰可見，並無使人誤認之虞，是受
    處分人辯稱：其行經違規地點時因有車輛紅燈右轉，致誤認
    可右轉行駛，且該路口燈號管理欠周而有誤導民眾違規云云
    ，均屬無據。
(二)、至抗告意旨所陳：受處分人迄今尚未看到相關違規通知單與
    舉發違規照片云云。惟查：受處分人因本件交通違規經警開
    單舉發之「舉發違反道路交通管理事件通知單」及「違規採
    證照片」等資料，高雄市政府警察局交通大隊於99年4 月13
    日即以郵寄方式送達，並經受處分人於同年月16日親自簽收
    等情，有送達證書在卷可憑（原審卷第12頁），足見受處分
    人於提出本件異議之前，確已收到舉發違反道路交通管理事
    件通知單及違規採證照片，受處分人上開所述，顯與事實不
    符，自無法執為其有利之認定。
五、綜上所述，受處分人於上開時、地騎乘機車行經有燈光號誌
    管制之交岔路口違規紅燈右轉之行為，事證明確。原處分機
    關依道路交通管理處罰條例第53條第2 項及第63條第1 項第
    3 款之規定，裁處受處分人罰鍰900 元，並記違規點數3 點
    ，並無違誤。從而，原審裁定駁回受處分人之異議，依法並
    無不當，抗告人即受處分人之抗告為無理由，應予駁回。
六、據上論結，應依道路交通事件處理辦法第25條、刑事訴訟法
    第412 條，裁定如主文。
中    華    民    國    99    年    12    月    1     日
                  刑事第三庭    審判長法  官   莊崑山
                                      法  官   莊松泉
                                      法  官   唐照明
以上正本證明與原本無異。
不得再抗告。
中    華    民    國    99    年    12    月    1     日
                                      書記官   黃琳群

司法院資訊處製作；財團法人民間司法改革基金會備份。
